臺灣臺中地方法院刑事判決　　　　　　　　　　　　九十二年度訴字第二一八號
　　公　訴　人　臺灣臺中地方法院檢察署檢察官
　　被　　　告　甲○○
右列被告因違反毒品危害防制條例案件，經檢察官提起公訴（九十二年度毒偵字第二
一七五號），及同署檢察官移
號），經本院合議庭裁定改依簡式審理程序審理，判決如左：
    主  文
甲○○連續施用第一級毒品，累犯，處有期徒刑拾月。
    事  實
一、甲○○曾因違反麻醉藥品管理條例及轉讓禁藥等案件，於民國（下同）八十二年
    八月二十六日為臺灣高等法院臺中分院分別判處有期徒刑六月、一年八月，應執
    行有期徒刑二年確定；又因違反麻醉藥品管理條例案件，於八十二年九月二十四
    日為本院判處有期徒刑五年六月確定；嗣經與前揭違反麻醉藥品管理條例及轉讓
    禁藥等案件所處之刑，定應執行刑為有期徒刑七年確定，送監執行後，於八十五
    年二月十五日假釋付保護管束，於八十九年三月二十八日期滿執行完畢。又於九
    十年間，因施用毒品案件，經本院以九十年毒聲字第三二五號裁定送觀察、勒戒
    後，認有繼續施用毒品之傾向，經本院以九十年毒聲字第八二○號裁定送強制戒
    治，復經本院再以九十年度毒聲字第三七八五號裁定命停止戒治，所餘戒治期間
    付保護管束；復於停止戒治期間再犯施用毒品罪，又經本院以九十年度毒聲字第
    五八二二號裁定撤銷停止戒治，再送戒治處所施以強制戒治，嗣於九十一年八月
    三日始因強制戒治期滿，由臺灣臺中地方法院檢察署檢察官於九十一年八月十二
    日，以九十一年度戒毒偵字第三四四號為不起訴處分確定。詎仍不知悔改，基於
    施用第一級毒品海洛因之概括犯意，自九十一年十二月間某日起至九十二年十月
    十二日止，在臺中縣、市○○○道路旁，以將海洛因摻入水中溶解後注射之方式
    ，約每日施用一次，連續施用第一級毒品海洛因多次。嗣為警分別於九十二年六
    月十九日十一時三十分許，在臺中縣外埔鄉○○村○○路九四二號之住處查獲；
    於九十二年八月十二日十五時許，在臺中縣大甲鎮○○路三二一號大甲光田醫院
    內查獲；於九十二年九月十八日二十二時二十分許，在臺中市○○區○○路六十
    四之十四號前查獲；於九十二年十一月十三日二十一時五十分許，在臺中市○區
    ○○路與篤行路口查獲。並經員警徵得其同意後採集尿液送驗，均呈嗎啡陽性反
    應，始偵悉上情。
二、案經臺中縣警察局大甲分局報告臺灣臺中地方法院檢察署檢察官偵查起訴，及臺
    中縣警察局大甲分局報告、臺中市警察局移送同署檢察官移送併辦。
    理  由
一、右開事實，業經被告甲○○坦認不諱，且被告上揭為警查獲時、及九十二年十月
    十三日因遭本院通緝，而為警查獲時所採集之尿液，經送檢驗結果，均確呈嗎啡
    陽性反應，有臺中縣衛生局尿液煙毒檢驗報告書二紙、中山醫學大學附設醫院藥
    物濫用檢測中心檢驗報告二紙附卷可憑，足見被告上開自白確與事實相符。又被
    告前於九十年間，因施用毒品案件，經本院以九十年毒聲字第三二五號裁定送觀
    察、勒戒後，認有繼續施用毒品之傾向，經本院以九十年毒聲字第八二○號裁定
    送強制戒治，復經本院再以九十年度毒聲字第三七八五號裁定命停止戒治，所餘
    戒治期間付保護管束；復於停止戒治期間再犯施用毒品罪，又經本院以九十年度
    毒聲字第五八二二號裁定撤銷停止戒治，再送戒治處所施以強制戒治，嗣於九十
    一年八月三日始因強制戒治期滿，由臺灣臺中地方法院檢察署檢察官於九十一年
    八月十二日，以九十一年度戒毒偵字第三四四號為不起訴處分確定，有不起訴處
    分書、臺灣高等法院被告全國前案紀錄表、臺灣臺中地方法院檢察署刑案資料查
    註紀錄表各乙份在卷可按，被告於強制戒治期滿後，五年內復行施用毒品之罪行
    ，事證已臻明確，其二犯施用第一級毒品之犯行堪予認定，應予依法論科。
二、按海洛因係屬毒品危害防制條例第二條第二項第一款所指之第一級毒品，是核被
    告甲○○所為，係犯毒品危害防制條例第十條第一項規定之施用第一級毒品罪。
    被告持有第一級毒品之低度行為，為施用第一級毒品之高度行為所吸收，不另論
    罪。被告先後多次施用第一級毒品海洛因之犯行，時間緊接，犯罪構成要件相同
    ，顯係基於概括犯意反覆為之，為連續犯，應依刑法第五十六條之規定論以一罪
    ，並加重其刑。檢察官於起訴書中僅就被告於不詳時日起至九十二年六月十六日
    止之施用第一級毒品海洛因犯行提起公訴，然檢察官就犯罪事實一部起訴者，其
    效力及於全部，本件被告自承自九十一年十二月間起至九十二年十月十三日止，
    約每日施用一次第一級毒品海洛因之犯罪事實，與檢察官起訴經本院論罪科刑之
    部分，具有連續犯裁判上一罪之關係，是本院自應就移送併辦之部分（即臺灣臺
    中地方法院檢察署九十二年度毒偵字第二七八○號、第二九○二號），及被告於
    九十二年十月十三日經本院通緝到案時，自承施用第一級毒品犯行部分，併予審
    究。再被告前因違反麻醉藥品管理條例及轉讓禁藥等案件，於八十二年八月二十
    六日為臺灣高等法院臺中分院分別判處有期徒刑六月、一年八月，應執行有期徒
    刑二年確定；又因違反麻醉藥品管理條例案件，於八十二年九月二十四日為本院
    判處有期徒刑五年六月確定；嗣經與前揭違反麻醉藥品管理條例及轉讓禁藥等案
    件所處之刑，定應執行刑為有期徒刑七年確定，送監執行後，於八十五年二月十
    五日假釋付保護管束，於八十九年三月二十八日期滿執行完畢等情，有臺灣高等
    法院被告全國前案紀錄表、臺灣臺中地方法院檢察署刑案資料查註紀錄表各乙份
    在卷足憑，被告五年以內再犯本件有期徒刑以上之罪，為累犯，應依刑法第四十
    七條規定加重其刑，並遞加重之。爰審酌被告前有施用毒品之不良素行，經警查
    獲後，仍數度為施用毒品之犯行不輟，犯罪之動機、手段，施用毒品本係自戕行
    為，對他人法益尚無具體危害，且坦承犯行，犯後態度良好等一切情狀，量處如
    主文所示之刑，以示懲儆。
據上論斷，應依刑事訴訟法第二百七十三條之一第一項、第二百九十九條第一項前段
，毒品危害防制條例第十條第一項、第二十三條第二項前段，刑法第十一條前段、第
五十六條、第四十七條，判決如主文。
中      華      民      國    九十三    年      一      月      七      日
                                     臺灣臺中地方法院刑事第五庭
                                         法  官  劉麗瑛
右正本證明與原本無異。
如不服本判決，應於送達後十日內向本院提出上訴狀（須附繕本），上訴於臺灣高等
法院臺中分院。
                                        書記官
中      華      民      國    九十三    年      一      月      七      日
附錄論罪科刑法條
毒品危害防制條例第十條：
施用第一級毒品者，處六月以上五年以下有期徒刑
